---
title: "Consignas para el trabajo final"
output: html_notebook
---

En este trabajo deberán construir un dataset a nivel radio censal del aglomerado Santiago-La Banda que les permita estimar algunas regresiones del precio de las viviendas.

Para ello se utilizarán tres fuentes de datos:

        1. Cartografía censal (2010)
        2. Información proveniente de la API de Google Places

```{r}
library(tidyverse)
library(sf)
```

```{r}
places <- read_csv('../data_santiago/raw/gplaces_sgo_la_banda.csv') %>%
        st_as_sf(. ,coords=c("lon","lat"), crs=4326) %>%
        mutate(types=str_conv(types, 'utf8')) %>%
        separate(., types, sep=',', into=as.character(c(1:10))) %>%
        select(metro:"1") %>%
        rename(type="1") %>%
        mutate(type=str_extract(type, boundary('word')))
```

```{r}
food<-c('restaurant', 'grocery_or_supermarket','bar', 'food', 'bakery', 'cafe', 'meal_delivery', 'liquor_store', 'supermarket', 'meal_takeaway')

commerce <- c('store', 'clothing_store', 'shopping_mall', 'shoe_store', 'convenience_store', 'electronics_store', 'hardware_store', 'book_store', 'car_rental', 'car_dealer', 'furniture_store', 'department_store', 'home_goods_store', 'jewelry_store')

manufacture<-c('car_repair', 'car_wash', 'electrician', 'florist','locksmith', 'storage','painter')

church<-c('church')

services<-c('lawyer', 'travel_agency', 'hair_care', 'pet_store', 'moving_company', 'lodging','veterinary_care', 'gym', 'spa', 'laundry', 'beauty_salon')

recreation<-c('amusement_park', 'aquarium', 'casino', 'rv_park', 'movie_theater', 
              'night_club', 'park', 'stadium', 'movie_rental', 'campground', 'premise')

security<-c('fire_station', 'police')

government<-c('embassy', 'local_government_office', 'courthouse', 'post_office')

finantial<-c('accounting', 'bank', 'real_estate_agency', 'insurance_agency', 'atm','general_contractor')

education<-c('school', 'library', 'museum', 'university', 'art_gallery')

health<-c('pharmacy', 'dentist', 'doctor', 'hospital','health', 'physiotherapist',
          'funeral_home', 'cemetery')

transport<-c('train_station', 'taxi_stand', 'light_rail_station','bus_station',
             'airport', 'bicycle_store', 'parking', 'gas_station')

```



```{r}

places <- places %>%
        mutate(types = case_when(
                type %in% commerce ~ 'commerce',
                type %in% church ~ 'church',
                type %in% education ~ 'education',
                type %in% food ~ 'food',
                type %in% government ~ 'government',
                type %in% health ~ 'health',
                type %in% finantial ~ 'finantial',
                type %in% manufacture ~ 'manufacture',
                type %in% recreation ~ 'recreation', 
                type %in% security ~ 'security',
                type %in% services ~ 'services',
                type %in% transport ~ 'transport'
        ))

rm(list=setdiff(ls(), c("places", 'radios')))


st_write(places, '../data_santiago/gplaces_sgo_la_banda_ed.geojson',
         delete_dsn = TRUE)
```

```{r}
radios_eph <- st_read("../data_santiago/raw/radios_eph.geojson", stringsAsFactors = TRUE) %>%
        filter(nomprov=='Santiago del Estero')

rads<-unique(paste(radios_eph$codprov, radios_eph$coddepto,radios_eph$frac2010,radios_eph$radio2010, sep=""))

rm(radios_eph)
```
```{r}
radios <- read_sf('../data_santiago/raw/radios_santiago.geojson') %>%
        filter(link %in% rads)

st_write(radios, '../data_santiago/radios_labanda.geojson', 
         delete_dsn=TRUE)
```


```{r}
radios <- read_sf('../data_santiago/radios_labanda.geojson')

places<-read_sf('../data_santiago/gplaces_sgo_la_banda_ed.geojson')
```



```{r}
ggplot() + 
        geom_sf(data=radios) +
        geom_sf(data=places, aes(color=types, fill=types))
```



## Consignas

        1. Generar un índice de "diversidad económica" de cada radio censal
        1.1 Para eso deberán agregar para cada radio, cada tipo de lugar
        2. Correlacionar dicha diversidad con variables sociodemográficas como NBI, NED; etc.
        
        
```{r}

x<-places %>%
        st_join(radios %>% select(link), join=st_within) %>%
        as_tibble()

```

```{r}
radios_places <- x %>%
        group_by(link, types) %>%
        
        summarise(n_t=n()) %>%
        spread(key = types, value = n_t) %>%
        replace(., is.na(.),0) %>%
        left_join(x=radios)
```


```{r}
x<-radios_places %>% select(church:transport)
st_geometry(x)<-NULL

vegan::diversity(x, index='shannon')
```

vegan::divers
